ACORDAO-COMPLETO-2421910

ACÓRDÃO 8411/2020 ATA 27/2020 - SEGUNDA CÂMARA

VISTOS, relatados e discutidos estes autos que tratam de ato de aposentadoria emitido no âmbito da Superintendência Estadual da Funasa no Estado de Pernambuco,
ACORDAM os Ministros do Tribunal de Contas da União, reunidos em sessão da 2ª Câmara, diante das razões expostas pelo Relator, com fundamento no art. 71, inciso III, da Constituição Federal e nos arts. 1º, inciso V, 39, inciso II, e 45 da Lei 8.443/1992, em:
9.1. considerar prejudicado o ato de aposentadoria de Severino Ramos de Melo, em virtude de seu falecimento, a teor do disposto no art. 260, § 5º, do Regimento Interno do TCU;
9.2. dar ciência desta deliberação ao órgão de origem.

Análise de ato de concessão de aposentadoria.

Segunda Câmara

Superintendência Estadual da Funasa No Estado de Pernambuco.

3. Interessados/Responsáveis:
3.1. Interessado: Severino Ramos de Melo (XXX.317.514-XX).

13.1. Ministros presentes: Ana Arraes (Presidente), Augusto Nardes (Relator), Aroldo Cedraz e Raimundo Carreiro.
13.2. Ministros-Substitutos presentes: Marcos Bemquerer Costa e André Luís de Carvalho.

AUGUSTO NARDES

Tratam os autos de concessão de aposentadoria a e Severino Ramos de Melo, no cargo de agente de portaria, concedida pela Superintendência Estadual da Funasa no Estado de Pernambuco.
2.	A instrução da unidade técnica, após a aplicação das críticas automáticas na forma estabelecida na IN 55/2007 - TCU e na Resolução 206/2007 - TCU, propõe considerar legal e determinar o registro do ato.
4.	O representante do Ministério Público junto ao TCU (MPjTCU) manifestou-se da seguinte forma:
Cuidam os autos da análise do ato inicial da aposentadoria de Severino Ramos de Melo, no cargo de agente de portaria, concedida pela Superintendência Estadual da Funasa no Estado de Pernambuco.
2.	Após aplicação das críticas automáticas a Secretaria de Fiscalização de Pessoal (Sefip) propôs a legalidade e registro do ato (peças 4-5) . Todavia, o ex-servidor faleceu em 15/8/2018, consoante se vê na consulta ao Siape (peça 6) .
3.	Em razão disso, este representante do Ministério Público de Contas da União opina porque a Corte de Contas considere prejudicado, por perda de objeto, o ato objeto destes autos, nos termos do § 5º do art. 260 do Regimento Interno do TCU, segundo o qual "O Tribunal poderá considerar prejudicado, por perda de objeto, o exame dos atos de admissão e concessão cujos efeitos financeiros tenham se exaurido antes de sua apreciação".
	
É o Relatório.

não há

Procurador Rodrigo Medeiros de Lima.

PESSOAL. APOSENTADORIA. FALECIMENTO DO INTERESSADO. EXAME DE MÉRITO PREJUDICADO. PERDA DE OBJETO.

APOSENTADORIA (APOS)

Secretaria de Fiscalização de Pessoal (SEFIP).

Em exame ato de concessão de aposentadoria de ex-servidor vinculado à Superintendência Estadual da Funasa no Estado de Pernambuco.
2.	A Secretaria de Fiscalização de Pessoal (Sefip) , opinou pela legalidade e consequente registro do ato em exame.
3.	Divergindo da proposta da unidade técnica, o MPjTCU manifesta-se por que este Tribunal considere prejudicado o exame do ato, por perda de objeto, considerando que os efeitos financeiros se exauriram antes da apreciação do ato.
4.	Assiste razão ao Parquet conforme preceitua o art. 260, § 5º do Regimento Interno desta Casa (RITCU) :
Art. 260. Para o exercício da competência atribuída ao Tribunal, nos termos do inciso III do art. 71 da Constituição Federal, a autoridade administrativa responsável por ato de admissão de pessoal ou de concessão de aposentadoria, reforma ou pensão, a que se refere o artigo anterior, submeterá os dados e informações necessários ao respectivo órgão de controle interno, que deverá emitir parecer sobre a legalidade dos referidos atos e torná-los disponíveis à apreciação do Tribunal, na forma estabelecida em ato normativo.
 (...) 
§ 5º O Tribunal poderá considerar prejudicado, por perda de objeto, o exame dos atos de admissão e concessão cujos efeitos financeiros tenham se exaurido antes de sua apreciação.
5.	A documentação constante dos autos comprova que o ex-servidor faleceu em 12/8/2018 (peça 6) , em que de cujus consta, inclusive, como instituidor de pensão. Desse modo, o exame do ato deve ser considerado prejudicado, devido à perda de objetivo.
	Ante o exposto, acolhendo a manifestação do Ministério Público junto ao TCU, VOTO no sentido de que o Tribunal aprove o Acórdão que ora submeto à deliberação deste colegiado.
TCU, Sala das Sessões Ministro Luciano Brandão Alves de Souza, em 11 de agosto de 2020.
Ministro JOÃO AUGUSTO RIBEIRO NARDES 
Relator